

# Juan Valdivia Desarrollador Front-End









Soy una persona muy responsable, me gusta el trabajo en equipo y compartir los pocos conocimientos que tengo incondicionalmente.

Aunque mi experiencia profesional en el ámbito de la informática, no es mucha, puedo aportar ganas de aprender e interés. Me gusta el trabajo bien hecho.

## **Datos personales**

Nombre: Juan Antonio Valdivia Camacho

Fecha de nacimiento: 16/06/1975

#### Contacto

juandevnjv@gmail.com

**3** +34 640 282 614 , +34 936 409 497

🖶 España, Barcelona, Sant Boi de Llobrebat, 08830

https://cv-juan.vercel.app/

#### Datos de interés

- Carnét de conducir
- Disponibilidad geográfica
- Incorporación inmediata

## Habilidades tecnológicas































# Experiencia profesional

- Construcciones y Proyectos FRAJOMI XXI. Empresa de construcción. Puesto de trabajo: 1er Oficial. (Junio 2020 Abril 2023)
- AMAZON. Cargo de trabajo: Piking Job. (Noviembre 2019 Febrero 2020)
- INSTALACIONES Y MONTAJES HURIK. Montaje de Ascensores. Puesto de trabajo: Peón. (Junio Agosto / 2019)
- CONSTRUCCIONES NOELBA, SL. Empresa de Construcción. Puesto de trabajo: Oficial de 1ª. (Noviembre 2015 – Septiembre 2018)
- SP3 OBRAS Y SERVICIOS DE REHABILITACIÓN. Empresa de Construcción. Puesto de trabajo: Oficial de 1ª. (Abril 2008 – Mayo 2009)
- AQUA TERRA GESTIÓN INTEGRAL. Empresa de Construcción. Puesto de trabajo: Oficial de 1ª. (Septiembre 2007 – Abril 2008)
- FONT HÀBITAT. Empresa de Construcció. Lloc de treball: Oficial de 1a. (Octubre 2000 – Agost 2007)
- CAPRABO. Supermercats. Lloc de treball: Reposador/Supervisor. (Juliol 1996 – Agost 1999)

#### **Formación**

- Introducción a la Programación. Formación On-Line, impartida por Universitas Telefónica. 30 horas, 2017
- Desarrollo en HTML5, CSS Y JAVASCRIPT DE WEB APPS incluido Móviles Firefox OS 3ª Generación. Formación On-Line, impartida por Universidad Politécnica de Madrid. 50 horas, 2015.
- Creación y Retoque de imágenes con software Gimp. Formación On-Line, impartida por Universidad de Málaga. 27 horas, 2014
- Web con XHTML y CSS. Formación Presencial, impartida por Barcelona Activa. 3 horas, 2013
- Principios de Maquetación Web. Formación Presencial, impartida por Barcelona Activa. 3 horas, 2013
- Introducción a CSS3. Formación Presencial, impartida por Barcelona Activa. 3 horas, 2013
- Dreamweaver: Diseña e Integra Webs con el editor HTML.
   Formación Presencial, impartida por Barcelona Activa.
   Duración: 6 horas, 2013
- Técnico en Comunicación y Redes, Mantenimiento de Equipos Informáticos. Formación Presencial, impartida por www.espai.es. Duración: 200 horas (teórico-prácticas), 2013
- Curso de Albañilería. Formación Presencial, impartido por Instituto Gaudí. Duración: 6 horas, 2011
- Recurso Preventivo. Sector Construcción. Formación Presencial, impartido por Instituto Gaudí. Duración: 60 horas, 2008



Graduado Escolar